gl_ES.aff
FLAG num
SFX 614  Y    42     #C3 alternancia vocálica u-o 
SFX 614  ir    o    [^cu]ir	.	ds:presente P1
SFX 614  ir    o    [^g]uir	.	ds:presente P1
SFX 614  guir    go    guir	.	ds:presente P1
SFX 614  cir    zo    cir	.	ds:presente P1
SFX 614  r    mos    ir	.	ds:presente P4
SFX 614  ir    ímos/666,100,116,117    ir	.	ds:presente P4 + enclítico
SFX 614  r    des    ir	.	ds:presente P5
SFX 614  ir    ídes/666,100,118,119    ir	.	ds:presente P5 + enclítico
SFX 614  ir    ín/111    ir	.	ds:pretérito P1 [ + enclítico polisílabo]
SFX 614  ir    in/666,100,110    ir	.	ds:pretérito P1 + enclítico monosílabo 
SFX 614  ir    a    [^cu]ir	.	ds:subxuntivo presente P1 / P3
SFX 614  ir    a    [^g]uir	.	ds:subxuntivo presente P1 / P3
SFX 614  cir    za    cir	.	ds:subxuntivo presente P1 / P3
SFX 614  guir    ga    guir	.	ds:subxuntivo presente P1 / P3
SFX 614  ir    as    [^cu]ir	.	ds:subxuntivo presente P2
SFX 614  cir    zas    cir	.	ds:subxuntivo presente P2
SFX 614  guir    gas    guir	.	ds:subxuntivo presente P2
SFX 614  quir    cas    quir	.	ds:subxuntivo presente P2
SFX 614  ir    amos    [^cu]ir	.	ds:subxuntivo presente P4
SFX 614  ir    ámos/666,100,116,117    [^cu]ir	.	ds:subxuntivo presente P4 + enclítico
SFX 614  ir    amos    [^g]uir	.	ds:subxuntivo presente P4
SFX 614  ir    ámos/666,100,116,117    [^g]uir	.	ds:subxuntivo presente P4 + enclítico
SFX 614  cir    zamos    cir	.	ds:subxuntivo presente P4
SFX 614  cir    zámos/666,100,116,117    cir	.	ds:subxuntivo presente P4 + enclítico
SFX 614  guir    gamos    guir	.	ds:subxuntivo presente P4
SFX 614  guir    gámos/666,100,116,117    guir	.	ds:subxuntivo presente P4 + enclítico
SFX 614  ir    ades    [^cu]ir	.	ds:subxuntivo presente P5
SFX 614  ir    ádes/666,100,118,119    [^cu]ir	.	ds:subxuntivo presente P5 + enclítico
SFX 614  ir    ades    [^g]uir	.	ds:subxuntivo presente P5
SFX 614  ir    ádes/666,100,118,119    [^g]uir	.	ds:subxuntivo presente P5 + enclítico
SFX 614  cir    zades    cir	.	ds:subxuntivo presente P5
SFX 614  cir    zádes/666,100,118,119    cir	.	ds:subxuntivo presente P5 + enclítico
SFX 614  guir    gades    guir	.	ds:subxuntivo presente P5
SFX 614  guir    gádes/666,100,118,119    guir	.	ds:subxuntivo presente P5 + enclítico
SFX 614  ir    an    [^cu]ir	.	ds:subxuntivo presente P6
SFX 614  ir    an    [^g]uir	.	ds:subxuntivo presente P6
SFX 614  cir    zan    cir	.	ds:subxuntivo presente P6
SFX 614  guir    gan    guir	.	ds:subxuntivo presente P6
SFX 614  ir    e    [^cu]ir	.	ds:imperativo P2
SFX 614  ir    e    [^g]uir	.	ds:imperativo P2
SFX 614  guir    gue    guir	.	ds:imperativo P2
SFX 614  cir    ce    cir	.	ds:imperativo P2

SFX 615  Y    17     #C3 alternancia vocálica u-o Fúxir con cambio de acento na raiz
SFX 615  ir    o/666,100,112,113    [^cu]ir	.	ds:presente P1 + enclítico
SFX 615  ir    o/666,100,112,113    [^g]uir	.	ds:presente P1 + enclítico
SFX 615  cir    zo/666,100,112,113    cir	.	ds:presente P1 + enclítico
SFX 615  guir    go/666,100,112,113    guir	.	ds:presente P1 + enclítico
SFX 615  ir    a/666,100,110,111,114,115    [^cu]ir	.	ds:subxuntivo presente P1 / P3 + enclítico
SFX 615  ir    a/666,100,110,111,114,115   [^g]uir	.	ds:subxuntivo presente P1 / P3 + enclítico
SFX 615  cir    za/666,100,110,111,114,115    cir	.	ds:subxuntivo presente P1 / P3 + enclítico
SFX 615  guir    ga/666,100,110,111,114,115    guir	.	ds:subxuntivo presente P1 / P3 + enclítico
SFX 615  ir    as/666,100,112,113    [^cu]ir	.	ds:subxuntivo presente P2 + enclítico
SFX 615  ir    as/666,100,112,113    [^g]uir	.	ds:subxuntivo presente P2 + enclítico
SFX 615  cir    zas/666,100,112,113    cir	.	ds:subxuntivo presente P2 + enclítico
SFX 615  guir    gas/666,100,112,113    guir	.	ds:subxuntivo presente P2 + enclítico
SFX 615  ir    an/666,100,114,115    [^cu]ir	.	ds:subxuntivo presente P6 + enclítico
SFX 615  ir    an/666,100,114,115    [^g]uir	.	ds:subxuntivo presente P6 + enclítico
SFX 615  cir    zan/666,100,114,115    cir	.	ds:subxuntivo presente P6 + enclítico
SFX 615  guir    gan/666,100,114,115    guir	.	ds:subxuntivo presente P6 + enclítico
SFX 615  ir    e/666,100,114,115    ir	.	ds:imperativo P2 + enclítico

SFX 616  Y    3     #C3 alternancia vocálica u-o Foxir
SFX 616  ir    es    ir	.	ds:presente P2
SFX 616  ir    e    ir	.	ds:presente P3
SFX 616  ir    en    ir	.	ds:presente P6

SFX 617  Y    3     #C3 alternancia vocálica u-o Fóxir con cambio de acento na raiz
SFX 617  ir    es/666,100,112,113    ir	.	ds:presente P2 + enclítico
SFX 617  ir    e/666,100,114,115    ir	.	ds:presente P3 + enclítico
SFX 617  ir    en/666,100,114,115   ir	.	ds:presente P6 + enclítico

SFX 620  Y    6     #C3 alternancia vocálica i-e
SFX 620  r    mos    ir	.	ds:presente P4
SFX 620  ir    ímos/666,100,116,117    ir	.	ds:presente P4 + enclítico
SFX 620  r    des    ir	.	ds:presente P5
SFX 620  ir    ídes/666,100,118,119    ir	.	ds:presente P5 + enclítico
SFX 620  ir    ín/111    ir	.	ds:pretérito P1 [ + enclítico monosílabo]
SFX 620  ir    in/666,100,110    ir	.	ds:pretérito P1 + enclítico polisílabo


SFX 621  Y    3     #C3 alternancia vocálica i-e
SFX 621  ir    es    ir	.	ds:presente P2
SFX 621  ir    e    ir	.	ds:presente P3
SFX 621  ir    en    ir	.	ds:presente P6


SFX 622  Y    3     #C3 alternancia vocálica i-e. cambio de acento na raiz
SFX 622  ir    es/666,100,112,113    ir	.	ds:presente P2 + enclítico
SFX 622  ir    e/666,100,114,115    ir	.	ds:presente P3 + enclítico
SFX 622  ir    en/666,100,114,115    ir	.	ds:presente P6 + enclítico

SFX 623  Y    27     #C3 alternancia vocálica i-e. Sirvir
SFX 623  ir    o    [^cu]ir	.	ds:presente P1
SFX 623  ir    o    [^g]uir	.	ds:presente P1
SFX 623  guir    go    guir	.	ds:presente P1
SFX 623  ir    a    [^cu]ir	.	ds:subxuntivo presente P1 / P3
SFX 623  ir    a    [^g]uir	.	ds:subxuntivo presente P1 / P3
SFX 623  guir    ga    guir	.	ds:subxuntivo presente P1 / P3
SFX 623  ir    as    [^cu]ir	.	ds:subxuntivo presente P2
SFX 623  guir    gas    guir	.	ds:subxuntivo presente P2
SFX 623  quir    cas    quir	.	ds:subxuntivo presente P2
SFX 623  ir    amos    [^cu]ir	.	ds:subxuntivo presente P4
SFX 623  ir    ámos/666,100,116,117    [^cu]ir	.	ds:subxuntivo presente P4 + enclítico
SFX 623  ir    amos    [^g]uir	.	ds:subxuntivo presente P4
SFX 623  ir    ámos/666,100,116,117    [^g]uir	.	ds:subxuntivo presente P4 + enclítico
SFX 623  guir    gamos    guir	.	ds:subxuntivo presente P4
SFX 623  guir    gámos/666,100,116,117    guir	.	ds:subxuntivo presente P4 + enclítico
SFX 623  ir    ades    [^cu]ir	.	ds:subxuntivo presente P5
SFX 623  ir    ádes/666,100,118,119    [^cu]ir	.	ds:subxuntivo presente P5 + enclítico
SFX 623  ir    ades    [^g]uir	.	ds:subxuntivo presente P5
SFX 623  ir    ádes/666,100,118,119    [^g]uir	.	ds:subxuntivo presente P5 + enclítico
SFX 623  guir    gades    guir	.	ds:subxuntivo presente P5
SFX 623  guir    gádes/666,100,118,119    guir	.	ds:subxuntivo presente P5 + enclítico
SFX 623  ir    an    [^cu]ir	.	ds:subxuntivo presente P6
SFX 623  ir    an    [^g]uir	.	ds:subxuntivo presente P6
SFX 623  guir    gan    guir	.	ds:subxuntivo presente P6
SFX 623  ir    e    [^cu]ir	.	ds:imperativo P2
SFX 623  ir    e    [^g]uir	.	ds:imperativo P2
SFX 623  guir    gue    guir	.	ds:imperativo P2
